# 请教陈版，关于美易单的处理

提问人：xubin541 时间：2020-09-05 16:08:00
请问陈版，企业收到客户的美易单，账务上是要怎么处理，网上的说法是直接放应收账款，但是赊销就已经产生应收账款，那么取得这个东西大的意义在哪

回答人：chenyiwei
这类工具一般是基于大型企业集团的核心企业的商业信用，可以在特定范围内（如特定的平台上）流通的债权凭证。其本质上仍属于商业信用，但一方面，因为有集团核心企业的信用背书，故其信用度要好于直接对子公司的应收账款；其次，可以在特定的平台上流通，其流动性也比一般的应收账款好，也可以在必要时用其进行质押融资。